臺灣彰化地方法院刑事判決　　　　　　　100年度訴字第921號
公　訴　人　臺灣彰化地方法院檢察署檢察官
被　　　告　李雅琪
上列被告因毒品危害防制條例案件，經檢察官提起公訴（100 年
度毒偵字第400 號），被告於本院準備程序中自白犯罪，本院認
有刑事訴訟法第273 條之1 第1 項之情形，合議裁定由受命
法官獨任進行簡式審判程序，茲審理判決如下：
    主  文
李雅琪施用第一級毒品，處有期徒刑捌月；又施用第二級毒品，
處有期徒刑伍月。應執行有期徒刑壹年。
    事  實
一、李雅琪前於民國（下同）97年間，因施用毒品案件，經臺灣
    臺中地方法院以97年毒聲字第406 號裁定送觀察、勒戒後，
    認無繼續施用毒品之傾向，於97年7 月23日執行完畢釋放，
    並經臺灣臺中地方法院檢察署檢察官以97年度毒偵字第1975
    號為不起訴處分確定。詎其仍不知悔改，復基於施用第一級
    毒品海洛因之犯意，於99年11月22日上午6 、7 時許，在彰
    化縣北斗鎮○○路○ 段293 巷90號2 樓房間內，以將第一級
    毒品海洛因摻入香菸內點燃後吸食之方式，施用第一級毒品
    海洛因1 次；又另基於施用第二級毒品甲基安非他命之犯意
    ，於上開甫施用第一級毒品海洛因後，於同上地點，以將第
    二級毒品甲基安非他命放入玻璃球管內點燃後吸食煙霧之方
    式，施用第二級毒品甲基安非他命1 次。嗣於99年11月23日
    下午4 時30分許，為警在彰化縣北斗鎮○○里地○路202 巷
    23號執行盤查查獲，經徵其同意後採集尿液送驗，結果呈安
    非他命、甲基安非他命、可待因及嗎啡陽性反應，始查知上
    情。
二、案經彰化縣警察局北斗分局報請臺灣彰化地方法院檢察署檢
    察官偵查起訴。
    理  由
一、按除被告所犯為死刑、無期徒刑、最輕本刑為3 年以上有期
    徒刑之罪或高等法院管轄第一審案件者外，於刑事訴訟法第
    273 條第1 項程序進行中，被告先就被訴事實為有罪之陳述
    時，審判長得告知被告簡式審判程序之旨，並聽取當事人、
    代理人、辯護人及輔佐人之意見後，裁定進行簡式審判程序
    ；除簡式審判程序、簡易程序及第376 條第1 款、第2 款所
    列之罪之案件外，第一審應行合議審判，刑事訴訟法第273
    條之1 第1 項、第284 條之1 分別定有明文。本件被告李雅
    琪所犯係死刑、無期徒刑、最輕本刑為3 年以上有期徒刑或
    高等法院管轄第一審案件以外之罪，並於本院行準備程序時
    就被訴事實為有罪之陳述，本院合議庭依前揭規定，經評議
    結果，裁定改由受命法官獨任行簡式審判程序，先予敘明。
二、上揭事實，業據被告李雅琪於警詢、偵訊及本院審理時均坦
    承不諱，且其於99年11月23日下午4 時30分許，為警查獲時
    所採取之尿液，經送鑑驗結果，確呈安非他命、甲基安非他
    命、可待因及嗎啡陽性反應，此有採尿同意書、彰化縣警察
    局北斗分局委託檢驗尿液代號與真實姓名對照認證單、詮昕
    科技股份有限公司99年12月6 日報告編號9B260011號濫用藥
    物尿液檢驗報告各1 紙附卷可稽，應認被告之自白確與事實
    相符，堪以採信。另查，被告曾於97年間，因施用毒品案件
    ，經臺灣臺中地方法院以97年毒聲字第406 號裁定送觀察、
    勒戒後，認無繼續施用毒品之傾向，於97年7 月23日執行完
    畢釋放，並經臺灣臺中地方法院檢察署檢察官以97年度毒偵
    字第1975號為不起訴處分確定等情，有臺灣高等法院被告前
    案紀錄表及臺灣彰化地方法院檢察署刑案資料查註紀錄表各
    一份附卷可參，被告顯係於受觀察、勒戒執行完畢釋放後，
    5 年內再犯毒品危害防制條例第10條第1 項、第2 項之罪，
    依同條例第23條第2 項規定，應依法論科。綜上所述，本件
    犯罪事證明確，被告前開犯行洵堪認定。
三、查海洛因、甲基安非他命係毒品危害防制條例第2 條第2 項
    第1 款、第2 款所稱之第一級、第二級毒品，依法均不得持
    有、施用。核被告所為，係犯毒品危害防制條例第10條第1
    項之施用第一級毒品罪及同條例第10條第2 項之施用第二級
    毒品罪。被告於施用前持有第一級毒品海洛因、第二級毒品
    甲基安非他命之低度行為，各為施用之高度行為所吸收，均
    不另論罪。被告所犯上開於99年11月22日上午6 、7 時許施
    用第一級毒品海洛因及第二級毒品甲基安非他命之犯行，犯
    意各別，行為不同，應分論併罰。爰審酌被告曾因施用毒品
    送觀察、勒戒，仍未能戒除毒癮，仍一再施用毒品戕害自身
    健康，及其犯罪之動機、目的、所生危害及犯罪後尚知坦承
    犯行，態度尚稱良好等一切情狀，各量處如主文所示之刑，
    並定其應執行之刑。
四、據上論斷，應依刑事訴訟法第273 條之1 第1 項、第299 條
    第1 項前段，毒品危害防制條例第10條第1 項、第2 項，刑
    法第11條前段、第51條第5 款，判決如主文所示。
五、如不服本判決，得於判決書送達之日起10日內，以書狀敘述
    理由，向本庭提出上訴。
本案經檢察官陳鼎文到庭執行職務。
中    華    民    國   100    年    12    月    1     日
                  刑事第九庭          法  官  黃齡玉
以上正本證明與原本無異。
如不服本判決，應於收受判決後10日內向本院提出上訴書狀，並
應敘述具體理由；其未敘述上訴理由者，應於上訴期間屆滿後20
日內向本院補提理由書（均須按他造當事人之人數附繕本「切勿
逕送上級法院」）。
中    華    民    國   100    年    12    月    1     日
                                      書記官  李噯靜
附錄本案論罪科刑法條全文：
毒品危害防制條例第10條
施用第一級毒品者，處 6 月以上 5 年以下有期徒刑。
施用第二級毒品者，處 3 年以下有期徒刑